nl: Kunst en entertainment > Hobby's en creatieve vaardigheden > Muziekinstrumenten > Percussie > Handpercussie-instrumenten > Handtrommels > Vaastrommels: Darboeka's; Djembés; Doumbeks
lt-LT: Menai ir pramogos > Hobiai ir menai > Muzikos instrumentai > Mušamieji > Rankiniai mušamieji instrumentai > Rankiniai būgnai > Tauriniai būgnai: Darbukai; Džembės; Doumbekai
fi: Taide ja viihde > Harrastukset ja taiteet > Soittimet > Perkussiot > Käsiperkussiot > Käsirummut > Darbukat: Darbukarummut; Djemberummut; Doumbekrummut
en: Arts & Entertainment > Hobbies & Creative Arts > Musical Instruments > Percussion > Hand Percussion > Hand Drums > Goblet Drums: Darbukas; Djembes; Doumbeks
fr: Arts et loisirs > Loisirs et arts créatifs > Instruments de musique > Percussions > Percussions à main > Tambours à main > Darboukas: Derboukas; Djembés; Doumbeks
sk-SK: Umenie a zábava > Záľuby a tvorivé dielne > Hudobné nástroje > Perkusie > Ručné perkusie > Ručné bubny > Darbuka: Darbuka; Djembe; Doumbek
pt-BR: Artes e entretenimento > Hobbies e artes > Instrumentos musicais > Percussão > Instrumentos de percussão de mão > Tambores de mão > Djembês: Darbukas; Djembes; Doumbeks
hr-HR: Umjetnost i zabava > Hobiji i kreativne umjetnosti > Glazbala > Udaraljke > Ručne udaraljke > Ručni bubnjevi > Bubnjevi u obliku pehara: Darbuki; Djembe; Doumbeki
it: Arte e svago > Hobby e arti creative > Strumenti musicali > A percussione > Percussioni a mano > Tamburi manuali > Tamburi a calice: Darbukas; Djembe; Doumbek
sl-SI: Kultura in zabava > Hobiji in ustvarjalne umetnosti > Glasbila > Tolkala > Ročna tolkala > Ročni bobni > Tarabuke: Darbuke; Djembe; Dumbek
hu: Művészet és szórakoztatás > Hobbik és kreatív művészet > Hangszerek > Ütőhangszerek > Kézi ütőhangszerek > Kézi dobok > Serlegdobok: Darbukák; Djembék; Doumbekek
ja: 芸術・エンターテイメント > 趣味・コレクション > 楽器 > パーカッション > ハンドパーカッション > ハンドドラム > ゴブレットドラム: ダラブッカ; ジャンベ; ドンベック
cs: Umění a zábava > Hobby, hudba a výtvarné umění > Hudební nástroje > Bicí nástroje > Ruční perkuse > Ruční bubínky > Doumbeky a djembe: Darbuky; Djembe; Doumbeky
th: ศิลปะและความบันเทิง > งานอดิเรกและศิลปะสร้างสรรค์ > เครื่องดนตรี > การเจาะแบบกระแทก > เครื่องเคาะจังหวะด้วยมือ > กลองมือ > กลองกอบเบลด: ดาร์บูกา; เจมเบ; ดุมเบ็ค
es: Arte y ocio > Hobbies y artes creativas > Instrumentos musicales > Instrumentos de percusión > Percusión de mano > Tambores de mano > Tambores de copa: Derbakes; Djembés; Doumbek
ko: 아트/엔터테인먼트 > 취미/예술 > 악기 > 퍼커션 > 손 타악기 > 핸드 드럼 > 고블렛 드럼: 다라부카; 젬베; 둠벡
ro-RO: Artă și divertisment > Hobby-uri și artă > Instrumente muzicale > Percuție > Percuție manuală > Tobe de mână > Tobe goblet: Darbuka; Djembe; Doumbek
bg-BG: Изкуства и развлечения > Хобита и творчески изкуства > Музикални инструменти > Перкусии > Ръчни перкусии > Ръчни барабани > Тарамбуки: Дарбуки; Джембета; Думбеки
vi: Nghệ thuật và giải trí > Sở thích và nghệ thuật sáng tạo > Nhạc cụ > Bộ gõ > Bộ nhạc gõ đánh tay > Trống đánh tay > Trống goblet: Trống darbuka; Trống djembe; Trống doumbek
pt-PT: Artes e lazer > Passatempos e artes criativas > Instrumentos musicais > Percussão > Percussão acústica > Baterias acústicas > Darkubas: Darbucas; Jembês; Doumbeks
da: Kunst og underholdning > Hobby og håndarbejde > Musikinstrumenter > Perkussion > Håndpercussion > Håndtrommer > Goblet-tromme: Darbuka-trommer; Djembe-trommer; Doumbek-trommer
ru: Искусство и развлечения > Хобби и творчество > Музыкальные инструменты > Ударные инструменты > Ручная перкуссия > Ручные барабаны > Кубкообразные барабаны: Дарбуки; Джембе; Думбеки
zh-CN: 艺术与娱乐 > 爱好/艺术创作 > 乐器 > 打击乐器 > 手动打击乐器 > 手鼓 > 杯鼓: 中东鼓; 非洲鼓; 阿拉伯鼓
de: Kunst & Unterhaltung > Hobby & Kunst > Musikinstrumente > Schlagbohren > Handperkussionsinstrumente > Handtrommeln > Beckentrommeln: Darbukas; Djembes; Doumbeks
pl: Sztuka i rozrywka > Hobby i sztuki piękne > Instrumenty muzyczne > Perkusja > Ręczne instrumenty perkusyjne > Bębny ręczne > Bębny kielichowe: Bębny darbuka; Bębny djembe; Bębny doumbek
zh-TW: 藝術/娛樂 > 嗜好和創作藝術 > 樂器 > 打擊樂器 > 手擊樂器 > 手擊鼓 > 高腳杯鼓: 中東鼓; 非洲鼓; 墩杯鼓
tr: Sanat ve Eğlence > Hobiler ve Sanatsal Çalışmalar > Müzik Aletleri > Perküsyon > El Perküsyonu > El Davulları > Darbukalar: Darbuka; Djembe; Dümbeka
el: Τέχνες & Ψυχαγωγία > Χόμπι & Δημιουργικές Τέχνες > Μουσικά όργανα > Κρουστά όργανα > Κρουστά χειρός > Τύμπανα χειρός > Goblet Drums: Νταρμπούκες; Djembes (Τζέμπε); Τουμπελέκια
nb: Kunst og underholdning > Hobby og kreativitet > Musikkinstrumenter > Perkusjon > Håndperkusjon > Håndtrommer > Begertrommer: Darbukas; Djembes; Doumbeks
sv: Konst och underhållning > Hobby och skapande > Musikinstrument > Slagverk > Handhållna slaginstrument > Handtrummor > Bägarformade trummor: Darbukas; Djembes; Doumbeks